【裁判字號】    89,易,3661
【裁判日期】    891218
【裁判案由】    毒品危害防制條例
【裁判全文】
臺灣板橋地方法院刑事判決                        八十九年度易字第三六六一號
    公  訴  人  臺灣板橋地方法院檢察署檢察官
    被      告  甲○○
右列被告因違反毒品危害防制條例案件，經檢察官提起公訴（八十九年度毒偵字第四
七七０號），本院判決如左：
    主  文
甲○○施用第二級毒品，累犯，處有期徒刑肆月，如易科罰金，以佰元折算壹日。
    事  實
一、甲○○前於民國（下同）八十六年間，因犯竊盜罪，經本院八十六年度易字第四
    八三０號判處有期徒刑七月，八十六年八月二十一日確定，嗣於八十七年四月十
    五日執行完畢。復前因先後二次施用第二級毒品案件，分別經臺灣板橋地方法院
    以八十七年度毒聲一一０號及八十九年度毒聲字第一七二六號先後裁定送勒戒處
    所觀察、勒戒後，均因無繼續施用毒品之傾向，而經臺灣板橋地方法院檢察署檢
    察官分別以八十七年度偵字第一一三四九號及八十九年度毒偵字第二四八六號處
    分不起訴。猶不知悔改、警惕，甲○○又基於施用第二級毒品安非他命之犯意，
    於八十九年四月二十五日十時許，在台北縣警察局海山分局採尿前九十六小時內
    某時，在不詳地點，以不詳方式，非法吸用安非他命一次。
二、案經台北縣警察局板橋分局報請台灣板橋地方法院檢察署檢察官偵查起訴。
    理  由
一、訊據被告甲○○矢口否認有施用安非他命之犯行，辯稱伊有肝病，耳朵不舒服，
    可能係服用藥物云云。惟查，
(一)、被告於八十九年四月二十五日十時許，在台北縣警察局海山分局採其尿液一瓶等
    情，業據被告甲○○於警訊中自承在卷（見偵查卷第三業頁），並有列管毒品人
    口尿液檢體採集送驗紀錄表一紙在卷足憑；該瓶尿液經送台灣檢驗科技股份有限
    公司以ＥＩＡ酵素免疫分析法「初步檢驗」，復以ＧＣ／ＭＳ氣相層析質譜法「
    確認檢驗」，發現其尿液確有甲基安非他命類陽性反應無誤，此有該公司八十九
    年五月十日濫用藥物尿液檢驗報告書一份在卷足憑。而氣相層析儀法為將物質氣
    化後，再經分析管分離，由於各種物質之沸點及對管柱之吸附力不同，在經過檢
    測器(Detector)測定後，表現出不同之滯留時間 (Re tension time)，以滯留時
    間來判斷係何種物質。而氣相層析質譜儀分析法則包括「氣相層析儀」及「質譜
    儀」兩部分。其中氣相層析儀之原理與前述相同，「質譜儀」部分為其檢測器，
    能將物質撞擊成碎片，記錄其質譜圖。因每個化合物之鍵結能力不同，故不同之
    物質會有其特定之質譜圖，因此在物質之判斷上有如指紋之鑑定。因之在理論上
    ，扣除人為之因素，其精確度已接近百分之百。從而，被告甲○○前開其服用藥
    物之辯解，純屬飾卸之詞，不足採信。
(二)、參以一般經驗法則及甲基安非他命經口服投與後約百分之七十於二十四時內自尿
    中排出，約百分之九十於九十六小時內自尿中排出，且甲基安非他命成分之檢出
    與其投與方式、投與量、個人體質、採尿時間、檢測儀器之精密度等諸多因素有
    關，然綜合各研究資料推斷，最長可能不會超過四日，此有行政院衛生署藥物食
    品檢驗局八十一年二月八日 (八一) 藥檢壹字第００一一五六號函可參，並為本
    院歷來審理麻醉藥品案件為職務上所知悉，是被告甲○○既於八十九年四月二十
    五日十時許，在台北縣警察局海山分局採擷其尿液，嗣送檢驗結果，呈甲基安非
    他命陽性反應，顯然被告甲○○在八十九年四月二十五日十時許前之九十六小時
    內之某時，在不詳地點，以不詳之方式，確有非法施用安非他命一次之行為無疑
    。
二、又被告前因施用第二級毒品案件，分別經本院以八十七年度毒聲一一０號及八十
    九年度毒聲字第一七二六號先後裁定送勒戒處所觀察、勒戒後，均因無繼續施用
    毒品之傾向，而經臺灣板橋地方法院檢察署檢察官分別以八十七年度偵字第一一
    三四九號及八十九年度毒偵字第二四八六號不起訴處分確定，復有上開不起訴處
    分書二份及臺灣高等法院檢察署刑案紀錄簡覆表一份在卷足憑。是本件事證明確
    ，被告犯行堪以認定，應予依法論處。
三、核被告甲○○所為，係犯毒品危害防制條例第十條第二項之施用第二級毒品罪。
    其持有毒品之低度行為，已為其施用之高度行為所吸收，不另論罪。被告有如事
    實欄所載之論罪科刑執行情形，有台灣高等法院檢察署刑案紀錄簡覆表及台灣高
    等法院被告全國前案紀錄表各一份在卷可憑，其於有期徒刑執行完畢後五年內，
    再犯有期徒刑以上之本罪，為累犯，依法加重其刑。爰審酌被告之品行、犯罪之
    動機、目的、所生之危害及犯罪後坦承犯行之態度等一切情狀，量處如主文所示
    之刑，並諭知易科罰金之折算標準，以示懲儆。
據上論斷，應依刑事訴訟法第二百九十九條第一項前段，毒品危害防制條例第十條第
二項，刑法第十一條前段、第四十七條、第四十一條，罰金罰鍰提高標準條例第二條
，判決如主文。
本案經檢察官伍逸康到庭執行職務
中      華      民      國      八十九      年    十二    月    十八    日
                                      臺灣板橋地方法院刑事第四庭
              法  官  劉  大  衛
右正本證明與原本無異。
如不服本判決，應於判決送達後十日內，向本院提出上訴狀。
                                          書記官  蕭  興  南
中      華      民      國      八十九      年    十二    月    二十一  日
附錄本案論罪科刑法條全文：
毒品危害防制條例第十條：
施用第一級毒品者，處六月以上五年以下有期徒刑。
施用第二級毒品者，處三年以下有期徒刑。


司法院資訊處製作；財團法人民間司法改革基金會備份。
